臺灣桃園地方法院裁定
111年度提字第80號
聲  請  人  
即受逮捕人
           戴念祖



選任辯護人 陳奕君律師（法律扶助）
上列聲請人即受逮捕人聲請提審，本院裁定如下： 
    主  文
聲請駁回，戴念祖解返桃園市政府警察局中壢分局派出所。
    理  由
一、聲請意旨如附件提審聲請狀所載。
二、按人民身體之自由應予保障。除現行犯之逮捕由法律另定外
    ，非經司法或警察機關依法定程序，不得逮捕拘禁。非由法
    院依法定程序，不得審問處罰。非依法定程序之逮捕、拘禁
    、審問、處罰，得拒絕之，憲法第8條第1項定有明文。次按
    人民被法院以外之任何機關逮捕、拘禁時，其本人或他人得
    向逮捕、拘禁地之地方法院聲請提審。法院審查後，認為不
    應逮捕、拘禁者，應即裁定釋放；認為應予逮捕、拘禁者，
    以裁定駁回之，並將被逮捕、拘禁人解返原解交之機關，提
    審法第1條第1項前段、第9條第1項亦定有明文。復按警察對
    於已發生危害或依客觀合理判斷易生危害之交通工具，得予
    以攔停並採行下列措施：三、要求駕駛人接受酒精濃度測試
    之檢定，警察職權行使法第8條第1項第3款定有明文。末按
    現行犯，不問何人得逕行逮捕之。犯罪在實施中或實施後即
    時發覺者，為現行犯，此亦為刑事訴訟法第88條所明定。末
    按提審制度僅係法院即時審查逮捕拘禁程序之合法性之法制
    度，非在認定被逮捕、拘禁人有無被逮捕、拘禁之本案實體
    原因及有無被逮捕、拘禁之必要性，故其採行之證據法則，
    僅以自由證明為已足，先予敘明。
三、經查：
  ㈠聲請人於民國111年9月24日4時24分許，駕駛車牌號碼0000-0
    0號自用小客車逆向停駛在桃園市中壢區慈惠三街路邊，而
    該車引擎尚在發動中，因違規逆向停車而遭警攔查，警見聲
    請人車內有酒氣，經警對聲請人實施酒測，於同日4時33分
    以儀器測出酒測值為每公升0.92毫克，認其涉犯刑法第185
    條之3第1項第1款之不能安全駕駛罪嫌，為警依現行犯當場
    予以逮捕等情，業據證人即實施盤查警員吳晉伊證述明確，
    並有桃園市政府警察局中壢分局執行逮捕、拘提告知本人通
    知書、酒精濃度呼氣測試報告、呼氣酒精測試器檢定合格證
    書、監視器及密錄器錄影畫面截圖可佐，則警員於發現被告
    駕車逆向停車，且車輛尚在發動中，而車內又有酒氣時，客
    觀合理判斷係屬易生危害之交通工具，而予以欄查並要求聲
    請人接受酒測，自符合警察職權行使法第8條第1項第3款之
    規定。聲請人經進行酒精濃度測試後，檢測結果既已逾每公
    升0.25毫克之法定標準，是員警認以聲請人駕車逆向停駛在
    現場，並且車內仍散發酒氣及吐氣所含酒精濃度之測試結果
    等身體狀況，已顯露有觸犯刑法第185條之3第1項第1款公共
    危險罪之犯罪痕跡，並即時經警查獲聲請人吐氣所含酒精濃
    度值確有逾每公升0.25毫克，警員綜合上開情狀，而依刑事
    訴訟法第88條規定，當場逮捕聲請人，於法並無不合。另聲
    請人於本院調查時主張警察違法將其壓制在地並噴灑辣椒水
    等語，然證人吳晉伊證述：因為聲請人於逮捕過程中反抗行
    為，且現場警員均無法以單純強制力使聲請人受逮捕，才以
    壓制在地及噴灑辣椒水方式實施逮捕等語，本院認警方對聲
    請人實施強制力逮捕之過程及原因均符合比例原則，並無過
    當之情。
　㈡至聲請人主張其無任何駕駛行為等語。然此係屬認定有無涉
    犯公共危險罪責之實體認定事項，並非提審中應予處理。從
    而，聲請人聲請提審指摘所受逮捕、拘禁有違法情事，為無
    理由，應予駁回，並應解返桃園市政府警察局中壢分局派出
    所。
四、依提審法第9條第1項後段，裁定如主文。 
中　　華　　民　　國　　111 　年　　9 　　月　　24　　日
                  第十一庭  法　官　林育駿
以上正本證明與原本無異。
如不服本裁定，應於裁定送達後10日內向本院提出抗告狀。
　　　　　　　　　　　　　　書記官　翁珮華
中　　華　　民　　國　　111 　年　　9 　　月　　26　　日
附件：提審聲請狀